臺灣新竹地方法院刑事判決　
111年度原交易字第7號
公  訴  人  臺灣新竹地方檢察署檢察官
被      告  葉智明



指定辯護人  本院公設辯護人周凱珍  
上列被告因公共危險案件，經檢察官提起公訴（111年度偵字第8
00號），嗣被告於準備程序中就被訴事實為有罪之陳述，經本院
告知簡式審判程序之旨，並聽取被告、辯護人與公訴人之意見後
，進行簡式審判程序，判決如下：
    主  文
葉智明犯駕駛動力交通工具而吐氣所含酒精濃度達每公升零點二
五毫克以上罪，累犯，處有期徒刑壹年。
    事  實
一、葉智明明知飲酒後將導致注意能力減低、反應能力變慢，在
    此時如駕車行駛於道路上，隨時有致他人於死、傷之危險，
    且吐氣酒精濃度達每公升0.25毫克以上者，不得駕駛動力交
    通工具，竟於民國110年12月21日15時許起至同日17時許止
    ，在新竹縣竹東鎮大林路某處飲用啤酒6瓶後，仍於同日19
    時許無照駕駛車號00-0000號自用小客車行駛於道路上。嗣
    於同日21時30分許，行經新竹縣竹東鎮文林路190巷口前為
    警攔查，並於同日21時40分許對其施以吐氣酒精濃度測試，
    發現其吐氣酒精濃度測定值達每公升1.05毫克，而悉上情。
二、案經新竹縣政府警察局竹東分局報告臺灣新竹地方檢察署檢
    察官偵查起訴。
    理  由
一、訊據被告對於前揭犯罪事實均坦承不諱（院卷第43、48頁），且有酒精測定紀錄表、財團法人台灣商品檢測驗證中心呼氣酒精測試器檢定合格證書、新竹縣政府警察局舉發違反道路交通管理事件通知單、車號00-0000號自用小客車之車輛詳細資料報表、證號查詢汽車駕駛人電腦列印資料等在卷可查（偵卷第11-12、20-21、23頁、院卷第31頁），足認被告自白與事實相符，是本案事證明確，被告所為足堪認定，應予依法論科。
二、法律適用：
(一)被告行為後，刑法第185條之3第1項已於111年1月30日修正
    生效，此次修正提高該條項之法定刑，並未較有利於被告，
    爰依刑法第2條第1項前段適用修正前之規定。故核被告所為
    ，係犯修正前刑法第185條之3第1項第1款之駕駛動力交通工
    具而吐氣所含酒精濃度達每公升0.25毫克以上罪。
(二)被告前因酒後駕車之公共危險案件，經本院以107年度原交
    易字第39號判處有期徒刑7月確定，並於108年12月7日縮刑
    期滿執行完畢等情，有臺灣高等法院被告前案紀錄表附卷可
    稽。被告前受有期徒刑之執行完畢後，其於5年以內故意再
    犯本案有期徒刑以上之罪，為累犯，茲參酌司法院釋字第77
    5號解釋意旨，衡以被告曾因同質性之公共危險案件經判刑
    確定，卻仍未能戒慎其行，再犯本案犯罪，顯見其刑罰之反
    應力薄弱，是認加重最低本刑無罪刑不相當之情形，爰依刑
    法第47條第1項之規定加重其刑。　　
三、量刑審酌：
    爰以行為人之責任為基礎，審酌被告已屢次違反禁令而酒後
    駕車遭判刑（最近一次為110年12月17日經本院以110年度原
    易字第11號判處有期徒刑8月），更於本案服用酒類而酒測
    值嚴重超標之情況下，貿然無照駕駛汽車於道路上，顯見其
    缺乏尊重其他用路人生命、身體和財產安全觀念，危害交通
    安全甚鉅，惟念其犯後坦承犯罪，態度尚可，兼衡其自陳國
    中畢業之智識程度、之前從事粗工、未婚、同居人懷孕中、
    經濟狀況勉持（院卷第49頁）等一切情狀，量處如主文所示
    之刑。
四、至檢察官雖認被告於98年至110年間有多達10次之公共危險
    之前科紀錄，認被告已生對酒精之依賴，而有過量飲酒後駕
    車之習慣，聲請本院依刑法第89條第1項之規定施以禁戒之
    處分。然查，因酗酒而犯罪者，足認其已酗酒成癮並有再犯
    之虞，於刑之執行前，令入相當處所施以禁戒，刑法第89條
    第1項固定有明文。惟被告於本案審理中供稱：我是貪圖方
    便才會酒後開車上路，平常沒有酗酒的習慣，是為了載我的
    同居人，我會喝酒是跟她吵架等語（院卷第48頁），則被告
    既係因與同居人吵架而飲酒，復出於貪圖方便始酒後駕車，
    則被告是否已酗酒成癮，尚屬可疑，佐以卷內亦無相關證據
    證明被告確實有依賴酒精之情況，縱被告於12年間犯下多次
    之酒駕案件，然檢察官就此亦未提出有何證據足認被告確已
    酗酒成癮而有再犯之虞，故本院認尚無依刑法第89條第1項
    之規定，令被告入相當處所施以禁戒之必要。是檢察官此部
    分之聲請，允難准許，併此敘明。
據上論斷，應依刑事訴訟法第273條之1第1項、第299條第1項前
段，判決如主文。
本案經檢察官葉子誠提起公訴，由檢察官邱宇謙到庭執行職務。
中　　華　　民　　國　　111 　年　　3 　　月　　30　　日
                  刑事第九庭  法　官  李建慶
以上正本證明與原本無異。
如不服本判決應於收受本判決後20日內向本院提出上訴書狀，上
訴書狀應敘述具體理由。上訴書狀未敘述上訴理由者，應於上訴
期間屆滿後20日內補提理由書狀於本院(均須按他造當事人之人
數附繕本 )「切勿逕送上級法院」。 
中　　華　　民　　國　　111 　年　　3 　　月　　30　　日
                              書記官  張慧儀
附錄本判決論罪法條：
修正前刑法第185條之3第1項第1款
駕駛動力交通工具而有下列情形之一者，處2年以下有期徒刑，
得併科20萬元以下罰金：
一、吐氣所含酒精濃度達每公升零點二五毫克或血液中酒精濃度
    達百分之零點零五以上。